臺灣高等法院高雄分院刑事判決　　　　　　　　　　九十年度上易字第一九五號
　　上　訴　人　臺灣高雄地方法院檢察署檢察官
　　上　訴　人
　　即　被　告　甲○○
　　選任辯護人　邱文男
右上訴人因被告毀棄損壞等案件，不服臺灣高雄地方法院九十年度易字第二七五四號
中華民國九十年九月十一日第一審判決（起訴案號：臺灣高雄地方法院檢察署八十九
年度偵字第二一六七０號），提起上訴，本院判決如左：
      主  文
上訴駁回。
    事  實
一甲○○於民國八十九年九月一日下午九時三十分許，在高雄市○○區○○街四十二
  巷欲將駕駛之車號Ｆ七—七七三五號自小客車停放在該巷一０一號乙○○經營之「
  阿雲海產店」前路旁時，因煞車不及，而不慎擦撞乙○○擺放之塑膠盆，乙○○遂
  向前質問，甲○○見狀答稱「東西沒壞你囂張什麼」後，轉身即離去，乙○○乃心
  生不滿而低聲抱怨，被甲○○聽見，其竟轉身走回，以「你又在雞歪什麼，你想怎
  樣，你是不是不想做生意了，你給我記住（台語）」之加害財產之事，恐嚇乙○○
  ，致乙○○心生畏懼。
二案經乙○○訴由高雄市政府警察局左營分局移送台灣高雄地方法院檢察署檢察官偵
  查起訴。
    理  由
一訊據被告甲○○固坦承於右揭時地，在「阿雲海產店」旁停車時，不慎擦撞乙○○
  擺放之塑膠盆，惟矢口否認有何恐嚇之犯行，辯稱：其將車停好後隨即向乙○○道
  歉，並未與乙○○發生爭吵，之後便去海產店吃羊肉爐，約一個小時後離開去上班
  云云。
二經查：
(一)右揭事實，業據告訴人乙○○於警訊、偵查、原審及本院審理中指訴綦詳，核與證
  人陳培健證述：「因被告開車不慎壓到乙○○之東西卻置之不理，乙○○乃上前理
  論，之後，被告往對面之海產店走去後又回頭，問乙○○在罵什麼，二人遂再度發
  生爭吵，其上前詢問發生何事，聽見被告說『你是不是不想做生意了（台語）』，
  被告說完後即向海產店走去」等語相符（見警卷、偵查卷第十一頁及原審卷第三十
  六頁至第三十七頁），又被告亦自承當日確實駕駛楊志成所有之Ｆ七—七七三五號
  自小客車至右揭地點撞壓告訴人之塑膠盆，且有名男子站在旁邊看沒錯等語（見警
  訊第三頁），是以告訴人上開指訴應可採信。
(二)被告雖辯稱，案發當時其有向告訴人致歉，並未出言恐嚇云云，惟被告於警訊中二
  次陳述當日發生之情節，均僅表示：「我問對方東西有無損壞，那位婦人回說沒有
  壞，我就到對面羊肉店吃東西」等語，並未曾向告訴人道歉。是以，證人邱龍德、
  何美芳雖均證述曾聽見被告向告訴人道歉，惟未聞被告出言恐嚇告訴人等情（見本
  院九十年十二月十四訊問筆錄），即不足採。又證人即海產店負責人黃鵬洲雖於原
  審法院審理中證稱：「當晚被告來我店裡吃東西，乙○○與被告發生爭執時，雖不
  在場，但事後警察到店裡才知，我就去問乙○○發生什麼事，她說是到我店裡吃東
  西的客人怎樣怎樣，那時車子還停在她那裡，她指著車子說這車子就是他的」云云
  （見原審卷第四十八頁），然黃鵬洲既未目睹被告與告訴人間所發生之事情，自難
  為有利於被告之認定。況且被告在事發後即將Ｆ七—七七三五號自小客車駛離現場
  一節，亦有告訴人於事發後所攝現場照片一幀（見警卷刑案現場照片編號六，所示
  遭被告撞壓之紅色塑膠盆旁並無停放被告之汽車）在卷足憑。是以，證人黃鵬洲所
  述被告所駕自小客車尚停於告訴人店前云云，亦不足採信。
(三)綜上所述，被告所辯各節均屬卸責之詞，不足採信。本件事證已臻明確，被告犯行
  洵堪認定。
三核被告所為，係犯刑法第三百零五條恐嚇危害安全罪。被告犯罪事證既明，原判決
  依刑法第三百零五條、第四十一條第一項、罰金罰鍰提高標準條例第一條前段、第
  二條，並審酌被告係因年輕氣盛血氣方剛，一時失慮，偶罹刑典，惟對告訴人造成
  精神上損害，且事後猶圖卸刑責毫無悔意等一切情狀，量處有期徒刑二月，並諭知
  如易科罰金以參佰元折算壹日。其認事用法均無違誤，量刑亦稱妥適，被告上訴意
  旨，仍執陳詞否認犯罪，核無理由，應予駁回。又按依刑法第二條第一項但書適用
  有利於行為人之法律時，除有特別規定，及事關執行如易服勞役、易科罰金、易以
  訓誡、數罪併罰之定執行刑及緩刑等，不應適用舊法者外，既認行為時法為有利於
  行為人，即不容對於其他關係條文，復參用裁判時法，以紊系統，最高法院二十九
  年上字第五二五號判例足資參照。是以被告行為後，刑法第四十一條有關易科罰金
  之規定，已於九十年一月十日經公布修正為刑法第四十一條第一項，並於同年月十
  二日生效，其得易科罰金之適用範圍，乃無新舊法比較之問題，原判決所引刑法第
  二條第一項尚屬贅述，附此敘明。
四另公訴意旨略以：被告甲○○於八十九年九月一日下午十時十分許，教唆五、六位
  不詳姓名之人，分持鋁棒前往「阿雲海產店」，將店內之檯架、桌椅、招牌、照明
  燈等廚具設備砸毀，損失約新臺幣十萬元，因認被告涉犯刑法第三百五十四條毀損
  罪等語。
五按犯罪事實應依證據認定之，無證據不得推定其犯罪事實，刑事訴訟法第一百五十
  四條定有明文。又認定不利於被告之事實，須依積極證據，苟積極證據不足為不利
  於被告事實之認定時，即應為有利於被告之認定，更不必有何有利之證據。另刑事
  訴訟法上所謂認定犯罪事實之證據，係指足以認定被告確有犯罪行為之積極證據而
  言，該項證據自須適合於被告犯罪事實之認定，始得採為斷罪資料，最高法院三十
  年上字第八一六號判例及最高法院二十九年上字第三一０五號判例足資參照。
六訊據被告堅決否認有何毀棄損壞之犯行，辯稱其案發當時在海產店吃東西，並未在
  場等語。經查：於右揭公訴意旨所述時地持鋁棒砸毀「阿雲海產店」內物品之五、
  六名男子中，並無被告一節，業據告訴人乙○○、證人陳培健指認無訛，此外亦無
  何證據證明該五、六名男子係受被告教唆，而前往毀損「阿雲海產店」內之物品，
  尚難因被告於三十分鐘前曾恐嚇告訴人，而推論此毀損行為係被告所為。本院復查
  無其他積極證據足資審認被告有公訴人所指之毀棄損壞犯行，揆之前揭法條及判例
  意旨，原判決就此部分為被告無罪之諭知，其認事用法均無違誤，檢察官上訴意旨
  指摘原判決此部分諭知無罪不當，為無理由，亦應併予駁回。
據上論斷，應依刑事訴訟法第三百六十八條，判決如主文。
本案經檢察官郭振昌到庭執行職務。
中      華      民       國     九十一     年     一    月    三十一    日
                              臺灣高等法院高雄分院刑事第六庭
                                  審判長法官
                                        法官
                                        法官
右正本證明與原本無異。
不得上訴。
中    華    民    國  九十      年       十       月    十  二      日
附錄：本判決論罪科刑法條：
刑法第三百零五條
以加害生命、身體、自由、名譽、財產之事，恐嚇他人致生危害於安全者，處二年以
下有期徒刑、拘役或三百元以下罰金。
